【裁判字號】    97,訴緝,26
【裁判日期】    970924
【裁判案由】    恐嚇等
【裁判全文】
臺灣屏東地方法院刑事判決              97年度訴緝字第26號
公  訴  人  臺灣屏東地方法院檢察署檢察官
被      告  甲○○
上列被告因恐嚇等案件，經檢察官提起公訴（96年度調偵字第19
8號），本院判決如下：
    主  文
甲○○共同意圖為自己不法之所有，以恐嚇使人將本人之物交付
，累犯，處有期徒刑壹年，減為有期徒刑陸月；又共同意圖為自
己不法之所有，以恐嚇使人將本人之物交付，累犯，處有期徒刑
壹年，減為有期徒刑陸月；又共同以非法方法，剝奪人之行動自
由，累犯，處有期徒刑陸月，減為有期徒刑月。應執行有期徒
刑壹年壹月。
    事  實
一、甲○○前因(一)施用毒品及違反槍砲彈藥刀械管制條例案件，
    經臺灣高雄地方法院以82年度訴緝字第304 號判決處有期徒
    刑3 年6 月及8 月確定；(二)因違反麻醉藥品管制條例案件，
    經臺灣高雄地方法院以82年度易字第5936號判決處有期徒刑
    6 月確定；(三)因違反麻醉藥品管理處罰條例案件，經臺灣彰
    化地方法院以82年度訴緝字第141 號判決處有期徒刑6 月確
    定。甲○○所犯上開4 罪並經臺灣彰化地方法院以83年度聲
    字第1275號裁定定其應執行刑為有期徒刑4 年10月確定。甲
    ○○復因違反肅清煙毒條例及違反麻醉藥品管制條例案件，
    經臺灣高雄地方法院以83年度訴字第3545號判決處有期徒刑
    3 年4 月、褫奪公權2 年及有期徒刑4 月確定，並定其應執
    行刑為有期徒刑3 年6 月、褫奪公權2 年，此部分並與上開
    4 罪接續執行。甲○○遂於民國83年8 月3 日入監，並於87
    年3 月27日假釋出監，嗣於91年9 月30日假釋期滿未經撤銷
    視為已執行完畢。
二、甲○○與張旭文（業經本院另行審結）於95年7 月17日透過
    高宏賓之介紹認識士官葉立民，張旭文與甲○○竟共同意圖
    為自己不法所有之犯意聯絡，先由甲○○出資招待葉立民至
    有女陪侍之小吃部等不良場所消費數次，張旭文則自95年7
    月21日起遊說葉立民投資甲○○之當舖生意，嗣經葉立民拒
    絕後，張旭文即於95年7 月23日以電話聯絡葉立民，向葉立
    民嚇稱：一個南部的大哥可以讓你這樣欺騙嗎？你死定了，
    我手上有你出入小吃部的錄影帶，要讓你當不成憲兵等語，
    致使葉立民心生畏懼，因而被迫依張旭文之指示，於95 年7
    月31日，由甲○○駕車搭載其與張旭文前往位於高雄市左營
    區之陽信商業銀行左營分行（以下簡稱陽信銀行）辦理信用
    貸款40萬元，扣除手續費後實際貸得371,140 元，並隨即將
    存摺、印章及提款卡均交予張旭文，嗣95年8 月7 日撥款後
    ，張旭文即自同年8 月7 日至8 月9 日逐日持葉立民之提款
    卡由自動提款機提領共計37萬1 千元，並將其中27萬4 千元
    交予甲○○。
三、甲○○及張旭文竟食髓知味，復以投資款尚缺60萬元為由，
    要求葉立民另外辦理信用貸款60萬元，葉立民雖無投資之意
    願，因張旭文一再催促其出面解決，乃於95年8 月18日依張
    旭文之指示前往位於高雄縣鳥松鄉之臺東區中小企業銀行（
    下稱臺東企銀）大社分行辦理信用貸款60萬元，扣除手續費
    後實際貸得之575,900 元均匯入葉立民之中華郵政股份有限
    公司竹南郵局0000000- 0000000號帳戶內。嗣於同日下午1
    時許，葉立民辦妥貸款事宜後，即由甲○○駕車搭載其與張
    旭文離去，惟張旭文與甲○○知悉葉立民並無出資之意願，
    且上開貸得款項係匯入葉立民之郵局帳戶內而使渠等無法立
    即領得款項，竟心生不滿，而共同意圖為自己不法所有，由
    張旭文向葉立民恐嚇稱：你今天不把錢拿出來，就走不掉等
    語，又共同基於剝奪他人行動自由之犯意聯絡，先由張旭文
    在車上徒手毆打葉立民，並將葉立民之頭部壓在汽車座位下
    ，甲○○則駕車前往屏東市之「情爽汽車旅館」，以此強暴
    之非法方法剝奪葉立民之行動自由。嗣進入汽車旅館後，張
    旭文即將葉立民推入房間內，又徒手毆打葉立民（傷害部分
    未據告訴），要求葉立民想辦法解決，並持1 支木棍揮舞、
    敲打床舖，甲○○則在一旁叫囂，向葉立民嚇稱：我是南部
    的大哥，陪你這樣繞還拿不到錢，你要小心一點，60萬你要
    想辦法拿出來，否則大家會很難看等語，接續恐嚇葉立民，
    致其心生畏懼，依張旭文之指示先以電話聯絡高宏賓，告知
    高宏賓其被張旭文毆打，要求高宏賓前去救他，再依張旭文
    之指示以電話聯絡其家人，向其家人佯稱其要回家拿取提款
    卡以還錢予高宏賓，迄同日下午4 時許，張旭文始帶葉立民
    離開「情爽汽車旅館」，前後共計剝奪葉立民之行動自由約
    3 小時；其後張旭文即以電話聯絡高宏賓前往屏東市之「藍
    天網咖」會合，要求高宏賓陪同葉立民前往葉立民位於苗栗
    縣竹南鎮○○路23巷31弄33號之住處拿取葉立民郵局帳戶之
    提款卡以供張旭文領取上開貸得款項，乃由甲○○駕車搭載
    張旭文與葉立民、高宏賓一同前往葉立民上址苗栗縣竹南鎮
    之住處，嗣於翌日（同年月19日）凌晨1 時許抵達後，即由
    高宏賓與葉立民下車向葉立民之父親拿取葉立民上開郵局帳
    戶之提款卡，葉立民再將提款卡轉交予張旭文，張旭文與甲
    ○○即自同年8 月19日至8 月24日逐日持葉立民之郵局提款
    卡由自動付款機提領共計58萬元，其中由甲○○自行領得20
    萬元，其餘則由張旭文提領後花用殆盡。
四、案經屏東憲兵隊報告臺灣屏東地方法院檢察署檢察官偵查起
    訴。
    理  由
一、按被告以外之人於審判外之言詞或書面陳述，除法律有規定
    者外，不得作為證據，刑事訴訟法第159 條第1 項固定有明
    文。惟被告以外之人於審判外之陳述，雖不符同法第159 條
    之1 至之4 之規定，而經當事人於審判程序同意作為證據，
    法院審酌該言詞陳述或書面陳述作成時之情況，認為適當者
    ，亦得為證據。又當事人、代理人或辯護人於法院調查證據
    時，知有第159 條第1 項不得為證據之情形，而未於言詞辯
    論終結前聲明異議者，視為有前項之同意，同法第159 條之
    5 亦定有明文。查本案證人高宏賓、葉立民、張旭文於警詢
    及偵查中之證述，均為被告以外之人於審判外之陳述而屬傳
    聞證據，公訴人、被告於本院準備程序及審判程序中對於上
    開證人之證述暨其他相關具傳聞性質之證據資料之證據能力
    ，均表示沒有爭執，且迄於言詞辯論終結前亦未聲明異議。
    本院審酌渠等陳述及相關證據資料作成時之情況，核無違法
    取證或其他瑕疵，認為以之作為證據為適當，上開證人於審
    判外之陳述及相關證據資料，自得做為證據。
二、訊據被告甲○○固坦承伊先前有招待葉立民與高宏賓至小吃
    部喝酒，並曾於95年7 月31日及同年8 月18日駕車搭載張旭
    文與葉立民前往陽信銀行及台東企銀辦理貸款，復於8 月18
    日當天葉立民辦完貸款後，駕車搭載張旭文與葉立民前往「
    情爽汽車旅館」，伊並一同進入而於約十幾分鐘後先行離去
    ，在汽車旅館中，伊叫張旭文跟他朋友好好講；同日晚間，
    又搭載張旭文、葉立民及高宏賓至葉立民位於苗栗縣竹南鎮
    之住處拿取葉立民之郵局提款卡，並使用該提款卡提款共20
    萬等情，然矢口否認有何恐嚇取財及妨害自由之犯行。辯稱
    ：係張旭文恐嚇葉立民，張旭文欠伊20幾萬，伊並無恐嚇葉
    立民，95年8 月18日當天會去汽車旅館係因為沒有一個可以
    休息的地方，又伊所以會載證人張旭文、葉立民、高宏賓等
    去苗栗，係因之前第一筆貸款辦下來，證人張旭文並未償還
    借款，故當天伊才堅持要跟他們一起去，後來伊持葉立民之
    提款卡去領款是因為伊認為張旭文已經跟葉立民講好，葉立
    民貸款是為了要借給張旭文來還我錢云云。經查：
  (一)證人葉立民於本院96年訴字第1127號案件（以下簡稱前案）
    審理中具結證稱：張旭文、甲○○有招待伊及高宏賓去有女
    陪侍之小吃部，錢是由甲○○出的，後來渠等便開始遊說伊
    投資，但伊沒有錢故無投資意願，張旭文遂於95年7 月23日
    以簡訊及留言之方式，向伊稱其知道伊在台北市博愛特區總
    統府官邸當憲兵，之前伊出入不正當場所，其皆有錄影存證
    ，伊因恐懼，只好於同年月31日，由甲○○駕車搭載伊及張
    旭文前往陽信銀行辦理信用貸款40萬元，並隨即將存摺、印
    章及提款卡均交予張旭文；同年8 月18日，伊依張旭文指示
    ，前往台東企銀辦理貸款60萬元，並將款項匯入伊自己之郵
    局帳戶，伊辦完貸款上甲○○的車後，張旭文得知伊將貸得
    之款項匯入伊郵局帳戶內，遂稱今天不把錢拿出來，伊就走
    不掉，並在車上毆打伊又將伊的頭壓在汽車座位下，將伊載
    往「情爽汽車旅館內」，在旅館內張旭文又毆打伊，並持1
    支木棍揮舞、敲打床舖，甲○○亦在一旁叫囂，對伊稱其是
    南部的大哥，陪你這樣繞還拿不到錢，要伊小心一點，伊只
    好依張旭文指示，聯絡高宏賓到藍天網咖，後來甲○○再開
    車載伊、張旭文、高宏賓回伊苗栗家取出伊郵局之提款卡，
    伊再將提款卡交給張旭文等語明確（見前案卷第75頁背面至
    第81頁、第84頁），經核與其先前於憲兵詢問時、檢察官偵
    訊中所陳大致相符。另證人即共犯張旭文亦於前案審理中就
    其向證人葉立民為恐嚇取財部分坦承不諱。此外復有陽信商
    業銀行南一區消費金融中心96年3 月7 日陽信南一區消金（
    96 年） 字第9600005 號函附葉立民帳戶之信用貸款資料（
    見他字卷第25至29頁）及臺東區中小企業銀行96年3 月1 日
    （95 ） 東企銀業字第1849號函送葉立民之授信資料（見偵
    卷第31 至39 頁）各1 份附卷可參。顯見證人葉立民因受被
    告甲○○、證人即共犯張旭文恐嚇而前往陽信銀行及台東企
    銀辦理貸款，並將存摺、印章及提款卡等帳戶相關資料交付
    予張旭文等情甚明。
  (二)次查，證人高宏賓於前案審理中證稱：95年8 月18日葉立民
    打電話給伊，說他被打，叫伊去汽車旅館救他，後來張旭文
    接過葉立民的電話，告訴伊是因為葉立民沒有把錢給他，他
    正在教訓葉立民，伊看到葉立民時，他的脖子上有傷痕、紅
    腫等語明確（見前案卷第84頁），且與證人葉立民所述雷同
    ，並參以上開證人即共犯張旭文坦承於葉立民辦理信用貸款
    後曾對其恐嚇，並要求葉立民撥打電話向高宏賓求救之情形
    ，足認葉立民並非基於其自由意志而與被告甲○○及證人即
    共犯張旭文一同前往「情爽汽車旅館」無訛。
  (三)又查，被告於本院審理中坦承其曾持證人葉立民之郵局提款
    卡，自行提款2 次共20萬等語（見本院卷第35頁反面）；並
    於偵查中自承證人張旭文提領36萬元後將其中27萬4 千元交
    予伊，之後伊又以葉立民之提款卡提領30萬元等語甚詳（見
    偵卷第11頁），復與證人張旭文於前案審理中所陳大致相符
    ，此外另有96年8 月6 日陽信南一區消金（96年）字第9600
    012 號函附葉立民帳戶客戶對帳單1 份（見調偵卷第22頁）
    、葉立民竹南郵局帳戶之客戶歷史交易明細表各1 份（見調
    偵卷第26頁）及自動提款機監視影像翻拍照片3 幀（見警聲
    搜卷第55至57頁）在卷可稽，足認被告及證人張旭文於取得
    證人葉立民之提款卡後，將證人葉立民前後2 次貸款所得金
    額，於短時間內提領一空等情明確。
  (四)被告雖為前揭辯解，然查：
   1.被告先前於偵訊中稱：張旭文在95年8 月說要還伊錢，有
     還我太太楊惠予支票錢24萬，之後他要交葉立民的提款卡
     給伊，伊在台南市五期那邊的郵局提款的等語；另證人張
     旭文於前案審理時陳稱：第一次給甲○○多少錢伊忘記了
     ，第二次甲○○自己領2 次共20萬等語（見前案卷第116
     頁反面至第117 頁）。足徵被告就證人葉立民第一次所貸
     得之金錢，亦有分得不法利益乙情明確。故其所辯：係因
     先前第一次貸款下來後，證人張旭文並未償還伊借款，因
     此95年8 月18日當天，伊才會堅持要跟他們一起去苗栗等
     情，即不足採。次查，被告住所在屏東市區，而證人張旭
     文之住所則在屏東縣麟洛鄉，95年8 月18日當天，證人葉
     立民於高雄縣鳥松鄉之台東企銀辦理貸款完畢後，被告即
     駕車載其及證人張旭文返回屏東，若謂真需找尋可以休息
     之處，則大可直接返回被告或證人張旭文住所即可，何需
     另行花費金錢至汽車旅館休息？又如上所述，渠等在汽車
     旅館內所談論者，皆為證人葉立民所貸得款項之處理問題
     ，若確無不法情事，又何需至汽車旅館此等隱密之處掩人
     耳目，被告辯稱僅係為找一個可以休息之處而將證人葉立
     民載至汽車旅館此節，亦無可採。
   2.復依證人葉立民於偵訊中所陳，其係於95年7月17日透過高
     宏賓認識被告及證人張旭文等語（見偵卷第24頁）；另於
     前案審理時證稱，其於案發當時係於台北博愛特區擔任憲
     兵職務，每月薪資3 萬8000元，該兩筆貸款每月利息達1
     萬6000元等語（見前案卷第77頁反面）。徵諸常情，私人
     間之金錢往來，無論是生意投資或借貸關係，常需伴隨有
     相當之信任基礎，而此信任基礎之產生，亦需建立在長時
     間之相處或往來上。案發當時，證人葉立民與張旭文僅相
     識不到2 個月，難認其間已具有相當之信賴感，且證人葉
     立民僅為一軍職人員，亦非具有相當之經濟能力，若謂其
     係受證人張旭文所託，遂向2 家銀行借款以解決張旭文積
     欠被告之債務，而每月自行負擔達1 萬6000元之利息，顯
     與常理有違，殊難採信。設若證人葉立民確有意願向銀行
     借貸，並將之用來償還張旭文所積欠被告之債務，則證人
     葉立民大可自行前往銀行辦理，並將貸得款項再行匯入證
     人張旭文或被告之帳戶內即可，然證人葉立民卻大費周章
     ，從北部南下高雄辦理貸款，再將銀行帳戶存摺、印章及
     提款卡等資料交付予證人張旭文，已與常理有違；而95年8
     月18日該次，更係由被告駕車搭載證人張旭文、葉立民、
     高宏賓前往證人葉立民於苗栗之家中，取得證人葉立民郵
     局之提款卡，再將之交由張旭文或被告持之提領款項，此
     等情況，更屬悖於常情，亦難認證人葉立民有何自願向銀
     行借貸，並為證人張旭文償還其積欠被告之債務之舉。
   3.況參以被告於本院審理時檢察官詢問時稱：「（問：你明
     知道葉立民是被張旭文逼的？）我知道，但這是他們的事
     情與我無關」、「（問：你知道他是被張旭文逼的，你還
     拿他的提款卡去領錢，你是否也認同這種方式？）我也是
     被錢逼到，我承認我去領錢兩次，二十幾萬元，我以為他
     跟被害人談好」等語明確（見本院卷第37頁）。足徵，被
     告就證人張旭文欲對證人葉立民恐嚇取財及妨害自由等情
     皆知之甚詳，而被告在知情之情況下，竟又為自己之利益
     ，為駕車搭載證人葉立民等前往銀行辦理貸款、進入汽車
     旅館及至證人葉立民苗栗住處取得其郵局之提款卡，並更
     持該提款卡自行提款等行為，則顯然其與證人張旭文間有
     共同犯罪之意思甚明，益彰證人葉立民所陳，被告與證人
     張旭文有一同對其為恐嚇取財及妨害自由之犯行等情，應
     為真實。
  (五)綜上所述，被告前揭所辯，應屬事後委卸之詞，均無足採，
    被告與證人張旭文共同意圖為自己不法之所有，對證人葉立
    民為恐嚇取財及共同以強暴之非法方法，剝奪證人葉立民之
    行動自由等犯行，堪以認定，自應依法論科。
三、按刑法上恐嚇取財罪之「恐嚇」，固係指以危害通知他人，
    使該人主觀上生畏怖心之行為，然此危害之通知，並非僅限
    於將來，其於現時以危害相加者，亦應包括在內。因是，恐
    嚇之手段，並無限制，其以言語、文字為之者無論矣，即使
    出之以強暴、脅迫，倘被害人尚有相當之意思自由，而在社
    會一般通念上，猶未達於不能抗拒之程度者，仍屬本罪所謂
    「恐嚇」之範疇。至於危害通知之方法，亦無限制，無論明
    示之言語、文字、動作或暗示之危害行為，苟已足使對方理
    解其意義之所在，並足以影響其意思之決定與行動自由者均
    屬之（最高法院81年度台上字第867 號判決意旨參照）。是
    被告以言語或強暴手段使被害人葉立民心生畏懼而交付財物
    ，核其事實欄一部分所為，係犯刑法第346 條第1 項之恐嚇
    取財罪；其事實欄二部分所為，則係犯刑法第346 條第1項
    之恐嚇取財罪及同法第302 條第1 項之剝奪他人行動自由罪
    。被告與張旭文上開2 次恐嚇取財犯行及剝奪他人行動自由
    犯行，分別有行為分擔及犯意聯絡，均為共同正犯。又95年
    8 月18日該日，被告與證人張旭文，雖先後於車上及汽車旅
    館內對證人葉立民為恐嚇之行為，然渠等主觀上應係出於一
    恐嚇取財之意思決定，且係在密切接近之時間、地點內持續
    實施，在時空上具有緊密關係，應認其先後恐嚇行為難以強
    行分開，依社會通念，應視為接續犯，而僅構成一恐嚇取財
    罪。被告所犯前開2 次恐嚇取財罪及1 次剝奪他人行動自由
    罪，犯意各別，行為各自獨立，應予分論併罰。被告有如事
    實欄所示之犯罪科刑執行情形，此有台灣高等法院被告前案
    紀錄表1 份附卷可參，其於有期徒刑執行完畢後，5 年以內
    故意再犯本件有期徒刑以上之罪者，屬累犯，應依刑法第47
    條第1 項加重其刑。爰審酌被告素行不佳，不思以正當途徑
    賺取財物，竟利用甫成年之被害人涉世未深之機會，先招待
    其出入不正當場所後再予以恐嚇，使被害人畏懼而貸款供其
    花用，復非法剝奪被害人之行動自由，惡性匪淺，事後否認
    犯行等一切情狀，分別量處如主文之刑，以資懲儆。末查，
    本件被告犯罪時間均在96年4 月24日以前，所犯刑法第346
    條第1 項之恐嚇取財罪，分別經宣告未逾有期徒刑1 年6 月
    之刑，又所犯刑法第302 條第1 項之罪，悉合於減刑條件，
    復無中華民國96年罪犯減刑條例第5 條不得減刑之情形，爰
    依中華民國96年罪犯減刑條例第2 條第1 項第3 款之規定，
    分別減其刑期二分之一，並定其應執行之刑。
四、至起訴意旨雖認張旭文於95年8 月18日下午4 時許，復有強
    押葉立民至屏東市藍天網咖，並約高宏賓出來見面，再由被
    告駕車，由張旭文強押葉立民與高宏賓2 人連夜前往葉立民
    位於苗栗縣竹南鎮之住處，命令葉立民與高宏賓向葉立民之
    父拿取葉立民之郵局帳戶提款卡之犯行。惟依證人葉立民於
    偵訊時所述，其當天係被控制行動至下午4 點多離開汽車旅
    館為止；其於本院審理時亦證稱：從汽車旅館到藍天網咖是
    由張旭文叫計程車，坐車期間張旭文沒有脅迫伊，伊沒有呼
    救，伊跟張旭文是在藍天網咖等高宏賓及甲○○，張旭文及
    甲○○沒有用什麼手段強押伊跟高宏賓回苗栗等語（見前案
    卷第80頁），則依其所述，其於離開汽車旅館後已無繼續遭
    剝奪行動自由之情形。且證人葉立民就其離開「情爽汽車旅
    館」後之情形亦於偵訊中證稱：伊帶我離開汽車旅館，先去
    租車，又打電話約高宏賓在屏東市的藍天網咖見面，張旭文
    叫伊跟高宏賓輪流開車要回苗栗，後來甲○○打電話給張旭
    文說要開車載伊們回伊苗栗住處，所以又回藍天網咖等甲○
    ○，甲○○就開車載伊及高宏賓、張旭文回苗栗住處，抵達
    後他們車子停在外面，伊跟高宏賓回家，騙伊爸爸說高宏賓
    要買車，錢存在伊帳戶裡，伊爸爸就讓伊把郵局存摺及提款
    卡交給高宏賓等語（見偵卷第26頁），足見證人張旭文與證
    人葉立民離開「情爽汽車旅館」後，即單獨帶葉立民準備前
    往葉立民苗栗住處拿取提款卡之事宜，原並計劃由葉立民與
    高宏賓輪流駕車前往苗栗，且其後雖係由被告駕車搭載葉立
    民、高宏賓、張旭文前往苗栗，但抵達後亦係由葉立民與高
    宏賓自行下車向葉立民之父拿取葉立民之提款卡，被告與證
    人張旭文均無再以何非法方法剝奪證人葉立民行動自由之情
    形。再者，證人高宏賓於接受憲兵隊詢問時亦證稱：當天傍
    晚張旭文載葉立民來找伊，叫伊開車載葉立民去苗栗拿提款
    卡，因為他叫葉立民向他家人說伊買車的錢放在葉立民的帳
    戶裡，甲○○及張旭文在車上跟伊及葉立民說他們有很多賺
    錢的方法，到葉立民家後，就照張旭文的方法向葉立民的父
    親拿提款卡，再回南部，車開到一半，張旭文就把伊搖醒，
    叫伊去開車，他與甲○○在後面睡著，到屏東後，就各自回
    家了等語（見警聲搜卷第17頁）；其於偵訊時亦證稱：因為
    伊擔心葉立民不知會怎樣，所以被迫順著他們的意一起去苗
    栗等語（見偵卷第27頁），足認證人高宏賓乃係因擔心葉立
    民而願陪同葉立民前往苗栗，其當時仍有自主決定是否上車
    前往苗栗之自由，亦未遭被告及張旭文剝奪其行動自由。綜
    上可知，被告與張旭文於葉立民離開「情爽汽車旅館」後，
    即未再繼續剝奪葉立民之行動自由，且亦無剝奪高宏賓行動
    自由之情，惟被告此部分行為依檢察官起訴內容縱然構成犯
    罪，就其此部分剝奪葉立民行動自由之行為與前揭論罪之剝
    奪行動自由犯行間，乃屬1 個接續行為之實質上一罪，就其
    剝奪高宏賓行動自由部分，則與前揭論罪之剝奪行動自由犯
    行間，具有想像競合犯之裁判上一罪關係，爰不另為無罪之
    諭知，併予敘明。
據上論斷，應依刑事訴訟法第299 條第1 項前段，刑法第28條、
第302 條第1 項、第346 條第1 項、第47條第1 項、第51條第
5款，刑法施行法第1 條之1 ，中華民國96年罪犯減刑條例第2
條第1 項第3 款、第7 條，判決如主文。
本案經檢察官李侑姿到庭執行職務
中    華    民    國    97    年    9     月    24    日
                  刑事第五庭  審判長法  官  石家禎
                                    法  官  陳秀慧
                                    法  官  程士傑
以上正本證明與原本無異。
如不服本判決應於收受本判決送達後10日內向本院提出上訴書狀
，其未敘述上訴理由者，應於上訴期間屆滿後20日內向本院補提
理由書狀（均須按他造當事人之人數附繕本）「切勿逕送上級法
院」
中    華    民    國    97    年    9     月    24    日
                                    書記官  孫秀桃
附錄論罪科刑法條：
刑法第第302 條第1 項
私行拘禁或以其他非法方法，剝奪人之行動自由者，處 5 年以下
有期徒刑、拘役或 3 百元以下罰金。
刑法第346 條第1 項
意圖為自己或第三人不法之所有，以恐嚇使人將本人或第三人之
物交付者，處6 月以上5 年以下有期徒刑，得併科1 千元以下罰
金。


司法院資訊處製作；財團法人民間司法改革基金會備份。
